sk-SK: Náradie > Nástroje > Kliešte > Rezačky dlaždíc a šindľov: Ručné rezačky; Elektrické rezačky
pt-BR: Ferragens > Ferramentas > Cortadores > Cortadores de azulejos e telhas: Cortadores manuais; Cortadores elétricos
sv: Metallprodukter > Verktyg > Skärare > Kakelskärare: Manuella kapar; Kapar
it: Articoli di ferramenta > Utensili > Attrezzi per taglio > Tagliapiastrelle e scandole: Taglierine manuali; Monotroncatrici
cs: Kutilství a řemeslo > Nářadí a nástroje > Střihací a řezací nástroje > Řezačky na obklady a střešní krytiny: Ruční řezačky; Elektrické řezačky
ru: Оборудование и технические изделия > Инструменты > Режущие инструменты > Станки для резки плитки и черепицы: Ручные станки для резки плитки и черепицы; Электрические станки для резки плитки и черепицы
lt-LT: Techninė įranga > Įrankiai > Pjovikliai > Plytelių ir čerpių pjovikliai: Rankiniai pjovikliai; Elektriniai pjovikliai
el: Υλικά κατασκευών > Εργαλεία > Κόπτες > Κόπτες πλακιδίων & κεραμιδιών: Χειροκίνητοι κόπτες; Ηλεκτρικοί κόπτες
en: Hardware > Tools > Cutters > Tile & Shingle Cutters: Manual Cutters; Power Cutters
pl: Sprzęt > Narzędzia > Przecinaki > Przecinaki do kafelków i gontów: Przecinaki ręczne; Przecinaki elektryczne
bg-BG: Железария > Инструменти > Резачки > Резачки за плочки и битумни керемиди: Ръчни резачки; Електрически резачки
th: ฮาร์ดแวร์ > เครื่องมือ > ที่ตัด > ที่ตัดกระเบื้องหรือวัสดุมุงหลังคา: เครื่องตัดด้วยมือ; เครื่องตัดไฟฟ้า
fi: Rakentaminen > Työkalut > Leikkurit > Laatta- ja kaakelileikkurit: Manuaaliset leikkurit; Sähköiset leikkurit
vi: Phần cứng > Công cụ > Thiết bị cắt > Thiết bị cắt đá lát và ván lợp: Thiết bị cắt thủ công; Thiết bị cắt có động cơ
fr: Quincaillerie > Outils > Outils de coupe > Coupe-carreaux et bardeaux: Découpeuses manuelles; Découpeuses électriques
ro-RO: Feronerie > Unelte > Dispozitive pentru tăiat > Dispozitive de tăiat țiglă și șindrilă: Freze manuale; Freze electrice
ja: DIY用品 > 工具 > カッター > タイル・屋根板用カッター: 手動カッター; パワーカッター
nl: Bouwmaterialen > Gereedschap > Snijwerktuigen > Tegelsnijders: Handmatige snijders; Elektrische snijders
hr-HR: Željezarija > Alati > Rezači > Rezači za pločice i šindre: Ručni rezači; Električni rezači
hu: Hardver > Szerszámok > Vágók > Csempe- és zsindelyvágók: Kézi vágók; Erővágók
zh-CN: 五金/硬件 > 工具 > 刀具 > 瓷砖/石头切割机: 手动切割机; 电动切割机
sl-SI: Gradbena oprema > Orodja > Rezalniki > Rezalniki ploščic in skodel: Ročni rezalniki; Električni rezalniki
nb: Maskinvare > Verktøy > Kuttere > Fliskuttere: Manuelle kuttere; Strømdrevne kuttere
da: Isenkram > Redskaber > Arbejdssakse > Flise- og tagspånskærer: Manuelle skærere; Motordrevne skærere
zh-TW: 硬體 > 工具 > 刀具 > 磁磚切割機: 手動切割機; 電動切割機
es: Bricolaje > Herramientas > Cortadores > Cortatejas/cortadoras de azulejos: Cortadoras manuales; Cortadoras eléctricas
ko: 철물 > 도구 > 절단기 > 타일/기와 컷팅기: 수동식 컷팅기; 전동식 컷팅기
tr: Hırdavat > Aletler > Kesiciler > Tuğla ve Kiremit Kesiciler: Manuel Kesiciler; Elektrikli Kesiciler
pt-PT: Equipamento > Ferramentas > Alicates/cortadores > Cortadores de cerâmica e telhas: Cortadores manuais; Cortadores elétricos
de: Heimwerkerbedarf > Werkzeuge > Schneidegeräte > Fliesen-, Ziegel- & Schindelschneider: Manuelle Schneider; Elektroschere